# 现金流量表附表

提问人：liuguoan 时间：2020-11-24 18:33:08
陈版您好，A公司编制现金流量表主表时将投资收益分为两部分一部分计入了投资活动，一部分计入了经营活动，在填制现金流量表附表时，仅反映主表计入了投资活动的金额是否正确？

回答人：chenyiwei
首先建议考虑“A公司编制现金流量表主表时将投资收益分为两部分一部分计入了投资活动，一部分计入了经营活动”这种做法是否正确（对某些金融企业、投资公司而言，可能是合理的）。其次，如果该做法合理，则“在填制现金流量表附表时，仅反映主表计入了投资活动的金额”的做法是正确的。